臺灣嘉義地方法院刑事判決　　　　　　　 94年度訴字第587號
公　訴　人　臺灣嘉義地方法院檢察署檢察官
被　　　告　甲○○
　　　　　　　　　　　號
　　　　　　　　　　現於臺灣嘉義監獄鹿草分監執行中
上列被告因違反毒品危害防制條例案件，經檢察官提起公訴（九
十四年度偵字第五一九○號），本院合議庭裁定由受命法官以簡
式程序進行審理，判決如下：
    主  文
甲○○連續轉讓第二級毒品，累犯，處有期徒刑拾月。
    事  實
一、甲○○前於民國九十年間因施用毒品案件，經臺灣板橋地方
    法院於九十年十二月二十八日以九十年度毒聲字第五０００
    號裁定令入戒治處所施以強制戒治。嗣臺灣板橋地方法院以
    九十一年度毒聲字第三０四一號裁定甲○○停止戒治，所餘
    戒治期間付保護管束，於九十一年十一月十九日停止戒治出
    所，後於九十二年二月六日保護管束期滿，未經撤銷，視為
    強制戒治執行完畢。而上開施用毒品之刑事部分並經檢察官
    以九十一年度毒偵字第五八一號、七六一號起訴，經臺灣板
    橋地方法院於九十一年六月七日，以九十一年度訴字第三六
    一號判處應執行有期徒刑一年六月，再經甲○○提起上訴，
    復於九十一年九月十日撤回上訴確定。甲○○自九十二年五
    月二十二日入監服刑，於九十三年七月十九日縮短刑期假釋
    出監，甫於九十三年十一月一日縮刑期滿執行完畢。
二、詎甲○○竟基於轉讓第二級毒品之概括犯意，自九十三年年
    底某日起，至九十四年七月下旬某日止，在嘉義縣六腳鄉六
    南村一鄰一六六號陳新忠之住處，連續轉讓第二級毒品安非
    他命數十次予陳新忠施用。嗣經陳新忠供出其施用毒品來源
    後，始查悉上情。
三、案經嘉義縣警察局移送臺灣嘉義地方法院檢察署檢察官偵查
    起訴。
    理  由
一、按除被告所犯為死刑、無期徒刑、最輕本刑為三年以上有期
    徒刑之罪或高等法院管轄第一審案件者外，於法院行準備程
    序進行中，被告先就被訴事實為有罪之陳述時，審判長得告
    知被告簡式審判程序之旨，並聽取當事人、代理人、辯護人
    及輔佐人之意見後，裁定進行簡式審判程序；且受命法官行
    準備程序，與法院或審判長有同一之權限；又簡式審判程序
    之證據調查，不受刑事訴訟法第一百五十九條第一項、第一
    百六十一條之二、第一百六十一條之三、第一百六十三條之
    一及第一百六十四條至第一百七十條規定之限制，刑事訴訟
    法第二百七十三條之一第一項、第二百七十九條第二項前段
    、第二百七十三條之二分別定有明文。查本案被告甲○○所
    犯為死刑、無期徒刑、最輕本刑為三年以上有期徒刑以外之
    罪，且非高等法院管轄第一審之案件，經原審法院合議庭裁
    定由受命法官行準備程序時，被告就被訴事實為有罪之陳述
    後，復經原審法院合議庭裁定由受命法官獨任行簡式審判程
    序，是其證據之調查，自不受上述刑事訴訟法規定之限制，
    合先敘明。
二、訊據被告甲○○對於上開犯罪事實在偵查中及本院審理時，
    均坦承不諱（見本院卷九十四年十一月九日審判筆錄）；參
    以證人陳新忠在偵查中亦具結證述：「（問：在警察局中說
    你從去年底向豆花（被告甲○○之綽號）買安非他命，一星
    期一次，一次一千至二千元，最後一次在今年六月三十日？
    ）我沒有跟他買過，因為我沒有工作能力，都是豆花請我用
    的，他只有拿安非他命給我用。（問：他多久請你施用安非
    他命一次？）去年年底開始，拿到我家，他先施用，再將剩
    下來的送給我用，有時我有需要他會送到我家給我用，最後
    一次在今年七月警察製作筆錄的前幾天，他每三、四天就來
    我家一次，從沒有超過三、四天以上，我忘了他拿給我用多
    少次。」（見偵查卷第四十三頁），此外，被告甲○○與證
    人陳新忠於九十年五月十七日十五時四十分之電話通話紀錄
    ：「Ａ（指被告甲○○）：喂，要不要趕過去你那裏？Ｂ（
    指陳新忠）：要啊。Ａ：這樣喔。Ｂ：爬不起來啊。Ａ：軟
    的就好嗎（指海洛因）。Ｂ：不是啦，硬的啦（指安非他命
    ）。Ａ：硬的，你有這麼嚴重喔。好我馬上過去。」（見偵
    查卷第十七頁）另上述二人於九十四年五月二十日十九時十
    五分其電話通話內容為：「Ａ（指陳新忠）：豆花喔。Ｂ（
    指被告甲○○）: 嗯。Ａ：有能安一炮嗎（指施用安非他命
    ）？Ｂ：有的。」（見偵查卷第十八頁），被告對於上述電
    話通聯譯文內容均不否認其證據能力，而證人在檢察官偵查
    時所證述之情節，亦無顯有不可信之情況且依法具結，自有
    證據能力，並可採信，被告上述自白確與事實相符，堪以採
    信。
三、按安非他命屬毒品危害防制條例所定之第二級毒品，故核被
    告所為，係犯毒品危害防制條例第八條第二項之轉讓第二級
    毒品罪；其轉讓前之持有行為，為低度行為，為轉讓之高度
    行為所吸收，不另論罪。再被告上揭多次轉讓安非他命之行
    為，時間緊接，且觸犯犯罪構成要件相同之罪名，顯係基於
    概括犯意反覆為之，應依連續犯規定論以一罪，並加重其刑
    。又查被告前於九十年間因毒品危害防制條例案件，經臺灣
    板橋地方法院於九十一年六月七日，以九十一年度訴字第三
    六一號判處應執行有期徒刑一年六月，再經被告提起上訴，
    復於九十一年九月十日撤回上訴確定。被告自九十二年五月
    二十二日入監服刑，於九十三年七月十九日縮短刑期假釋出
    監，甫於九十三年十一月一日縮刑期滿執行完畢等情，則有
    被告之在監在押紀錄表及臺灣高等法院被告全國前案紀錄表
    各乙份附卷可佐，其於五年內再犯本件有期徒刑以上之罪，
    為累犯，應依刑法第四十七條遞加重其刑。爰審酌被告前因
    施用毒品經判處有期徒刑而入監服刑，竟未思悔改，並危害
    他人之身體健康，然被告於本院審理中尚能坦承犯行，態度
    尚稱良好等一切情狀，量處如主文所示之刑，以資懲儆。
據上論斷，應依刑事訴訟法第二百七十三條之一第一項、第二百
九十九條第一項前段，毒品危害防制條例第八條第二項，刑法第
十一條、第五十六條、第四十七條，判決如主文。
本案經檢察官李志明到庭執行職務
中　　華　　民　　國　　94　　年　　11　　月　　16　　日
                  刑事第三庭    法　官  陳仁智
上列正本證明與原本無異。
如不服本判決，應於判決送達後10日內向本院提出上訴狀（應附
繕本）。
中　　華　　民　　國　　94　　年　　11　　月　　16　　日
                                書記官  李佳惠
附錄論罪科刑法條：
毒品危害防制條例第八條第二項
轉讓第二級毒品者，處六月以上五年以下有期徒刑，得併科新臺
幣七十萬元以下罰金。
